【裁判字號】    97,審消債更,806
【裁判日期】    970612
【裁判案由】    聲請更生程序
【裁判全文】
臺灣高雄地方法院民事裁定         97年度審消債更字第806號
聲  請  人  甲○○
上列當事人聲請消費者債務清理之保全處分事件，本院裁定如下
：
    主  文
本裁定公告之日起六十日內，本院民國九十六年度執字第一０一
一五六號、九十六年度執字第一三００五九號、九十七年度司執
字第二二七七五號及九十七年度司執字三０九六七強制執行程序
，就聲請人甲○○所有坐落高雄縣鳳山市○○段十五地號、權利
範圍十萬分之六十二，及其上一一三九建號權利範圍全部、二六
三七建號權利範圍十萬分之六十三，門牌號碼為高雄市鳳山市○
○○路五七四巷二二號四樓建物，不得繼續強制執行程序。
其餘聲請駁回。
    理  由
一、按法院就更生或清算之聲請為裁定前，得因利害關係人之聲
    請或依職權，以裁定為下列保全處分：一、債務人財產之保
    全處分；二、債務人履行債務及債權人對於債務人行使債權
    之限制；三、對於債務人財產強制執行程序之停止；四、受
    益人或轉得人財產之保全處分；五、其他必要之保全處分，
    消費者債務清理條例第19條第1 項定有明文。又前項保全處
    分，除法院裁定開始更生或清算程序外，其期間不得逾60日
    ，復為同條第2項前段所明定。
二、本件聲請意旨略以：本件聲請人因財務困難，陷於不能清償
    之窘境，業依消費者債務清理條例規定向本院提出更生聲請
    ，惟因聲請人財產現遭少數債權人向本院聲請強制執行，由
    本院強制執行執行，影響其他債權人之受償，爰依法請求停
    止前揭強制執行程序，並提出強制執行通之影本為證。
三、按為達更生目的，消費者債務清理條例固於該法第19條規定
    ，法院得依聲請或職權，以保全處分裁定停止強制執行程序
    之進行，惟同法第48條第2 項及第69條後段亦規定，法院裁
    定開始更生程序後，除有擔保及有優先債權之債權外，對於
    債務人不得開始或繼續訴訟及強制執行程序，更生程序終結
    時，依第48條規定不得繼續之強制執行視為終結。是除有必
    要性或急迫情事致更生目的有不達之虞，債權人依法得為強
    制執行之權利應不受影響。經查，本件聲請人已向本院聲請
    更生及保全處分，其債權人雖對聲請人之薪資債權強制執行
    （本院97年度司執字第26116 號、97年度司執字第20857 號
    、96年度執字第124832、96年度執字第114079號、96年度執
    字第114435），然依法均預留聲請人必要生活費用，是前揭
    強制執行程序並不影響聲請人所需之必要生活費用，故本院
    裁定准許開始更生程序前，前揭執行程序之繼續並無礙於嗣
    後聲請人更生程序之進行與更生目的之達成，是聲請人此部
    份聲請，核無必要，應予駁回，
四、復查，本件聲請人主張，其擬與自用住宅借款人於更生方案
    定自用住宅特別條款，如不就其自用住宅為保全處分，任由
    聲請人之債權人聲請強制執行拍賣聲請人之自用住宅，縱經
    審理後為准予聲請人更生之裁定，將不能達到更生之目的，
    更生程序亦恐難順利進行，是斟酌前開情形認聲請人聲請保
    全處分請求本院民國96年度執字第101156號、96年度執字第
    130059號、97年度司執字第22775 號及97年度司執字30967
    強制執行程序，就聲請人甲○○所有坐落高雄縣鳳山市○○
    段15地號、權利範圍100000分之62，及其上1139建號權利範
    圍全部、2637建號權利範圍100000分之63，門牌號碼為高雄
    市鳳山市○○○路574 巷22號4 樓建物應不得繼續強制執行
    程序，洵屬必要，應予准許。爰依消費者債務清理條例第19
    條第1 項第3 款及同條第2 項之規定，於更生之聲請為裁定
    前，裁定如主文。
中    華    民    國    97    年    6     月    12    日
              民事第四庭    法      官  黃國川
上為正本係照原本作成
本裁定已於  公告，如不服本裁定，應於裁定送達後
10 日內，以書狀向本院提出抗告，並繳納抗告費新臺幣1千元
中    華    民    國    97    年    6     月    12    日
                            書  記  官  黃美秀


司法院資訊處製作；財團法人民間司法改革基金會備份。
